【裁判字號】    89,易,1103
【裁判日期】    891220
【裁判案由】    竊盜
【裁判全文】
臺灣新竹地方法院刑事判決                        八十九年度易字第一一０三號
    公  訴  人  臺灣新竹地方法院檢察署檢察官
    被      告  丁○○
右列被告因竊盜案件，經檢察官提起公訴（八十九年度偵字第四五四四號），及移送
併案審理（八十九年度偵字第六一四九號），本院判決如左：
    主      文
丁○○連續逾越安全設備竊盜，累犯，處有期徒刑壹年肆月。
扳手壹支沒收之。
    事      實
一、丁○○前有多次竊盜前科，後又因竊盜、違反麻醉藥品管理條例等案件，經本院
    分別判處有期徒刑六月、十月、八月，後經定其應執行刑為一年十月，於民國（
    下同）八十四年十月十七日假釋交付保護管束，後於八十五年五月二日（起訴書
    誤載為八十五年五月二十日）假釋期滿執行完畢，仍不知悔改，竟基於意圖為自
    己不法所有之概括犯意，(1)於八十九年八月十日上午十時十五分許，利用窗戶未
    鎖之際，打開戊○○位於新竹縣芎林鄉○○村○鄰○○路五九號住處之屬於安全
    設備之窗戶，逾越該窗戶，進入屋內，竊取戊○○所有之望遠鏡一個、Ｖ８錄影
    機一台、打火機一個、手錶一支、呼叫器一個、家中鎖一個、硬碟機一個、鞋子
    一雙、新台幣（下同）一元硬幣三十七枚、五元硬幣十七枚、十元硬幣十一枚、
    五十元硬幣一枚；(2)於同日上午十時三十分許，利用後門未上鎖之機會，打開甲○○位於新竹縣芎林鄉○○村○鄰○○路六五號住處後門，進入屋內（侵入住宅
    部分未據告訴），竊取甲○○所有之筆記型電腦一台、手提袋一個、硬碟機一個
    ，得手後，於同日上午十一時許，持有前述竊得之物，行經新竹縣芎林鄉○○村
    ○鄰○○路七一號前，為警查獲；(3)又於同年九月三十日夜間十九時許，在新竹
    縣竹北市○○○路三八四號對面巷口，以其所有之客觀上足資為兇器之扳手一支
    ，竊取丙○○所有之車號Ｈ３二二七七號自用小客車車牌二面，得手後，即將該
    車牌二面懸掛在其所有之車號８Ｆ三九七七號自用小客車上；(4)復於同年十月十
    三日夜間十九時許，見新竹市○○街六七號地下室車道門未關，進入該地下室（
    侵入建築物部分未據告訴），利用乙○○所有之車號２Ｈ八０三０號自用小客車
    車門未鎖之際，進入車內，在車內置物箱內找得該車鑰匙後，即以該鑰匙竊取該
    自用小客車供己使用。後復將車號２Ｈ八０三０號車牌二面，改懸掛在其所有之
    前揭車輛上，並將前述竊得之車號Ｈ３二二七七號車牌二面，懸掛在前述竊得之
    車號２Ｈ八０三０號自用小客車上。嗣於同年十月二十八日十時許，駕駛其所有
    之前述車輛（當時懸掛車號２Ｈ八０三０號車牌二面），行經新竹縣竹北市○○
    路五一五號對面時，為警查獲，並循線查得上情。
二、案經新竹縣警察局及轄下竹東分局報告臺灣新竹地方法院檢察署檢察官偵查起訴
    及移送併案審理。
    理      由
一、右揭犯罪事實，業據被告丁○○於警、偵訊中及本院審理時坦承不諱，核與被害
    人戊○○、甲○○、乙○○、丙○○於警訊中指述情節相符，並有贓證物品認領
    保管收據三紙、車輛竊盜、車牌失竊資料個別查詢報表–查詢車牌認可資料二紙
    在卷可參，事證明確，被告竊盜犯行，應堪認定。
二、核被告丁○○所為如事實欄(1)所示犯行，係犯刑法第三百二十一條第一項第二款
    逾越安全設備竊盜罪；所為如事實欄(2)所示犯行，係犯同法第三百二十條第一項
    普通竊盜罪；所為如事實欄(3)所示之犯行，係犯同法第三百二十一條第一項第三
    款攜帶兇器竊盜罪；所為如事實欄(4)所示之犯行，係犯同法第三百二十條第一項
    普通竊盜罪。被告所為前述四次竊盜犯行，時間緊接，所犯罪名基本構成要件相
    同，顯係出於概括犯意反覆為之，為連續犯，應依刑法第五十六條之規定，論以
    情節較重之刑法第三百二十一條第一項第二款逾越安全設備竊盜罪，並加重其刑
    。公訴人雖未就被告所犯如事實欄(3)(4)所示之犯行提起公訴，查此部分犯行，與
    起訴論罪科刑部分，有連續犯之裁判上一罪關係，本院自應併予審酌，附此敘明
    。查被告丁○○前有多次竊盜前科，後又因竊盜、違反麻醉藥品管理條例等案件
    ，經本院分別判處有期徒刑六月、十月、八月，後經定其應執行刑為一年十月，
    於八十四年十月十七日假釋交付保護管束，於八十五年五月二日（起訴書誤載為
    八十五年五月二十日）假釋期滿執行完畢，有台灣新竹地方法院檢察署刑案資料
    查註紀錄表本院被告全國前案紀錄表在卷可，其於執行完畢後，五年以內再犯本
    件有期徒刑以上之罪，為累犯，應依刑法第四十七條規定遞加重其刑。爰審酌被
    告犯罪動機、目的、手段，動輒竊取他人財物，手段和平，所生損害，及其犯罪
    後之態度等一切情狀，量處如主文所示之刑。如事實欄(3)所示竊盜犯行所用之扳
    手一支，係被告所有供犯罪所用之物，業據被告供明在卷，應依刑法第三十八條
    第一項第二款之規定沒收之。
據上論斷，應依刑事訴訟法第二百九十九條第一項前段，刑法第五十六條、第三百二
十一條第一項第二款、第四十七條、第三十八條第一項第二款，判決如主文。
本案經檢察官林李嘉到庭執行職務。
中      華      民      國    八十九    年     十二     月     二十     日
                                       臺灣新竹地方法院刑事第二庭
                                           法  官  張  百  見
右正本證明與原本無異。
如不服本判決，應於判決送達後十日內向本院提出上訴狀( 應附繕本 )，上訴於
臺灣高等法院。
                                                  書記官  陳  進  楷
中      華      民      國    八十九    年     十二     月     二十     日
附錄論罪科刑法條：刑法第三百二十一條第一項。
犯竊盜罪而有左列情形之一者，處六月以上五年以下有期徒刑：
一、於夜間侵入住宅或有人居住之建築物、船艦，或隱匿其內而犯之者。
二、毀越門扇、牆垣或其他安全設備而犯之者。
三、攜帶兇器而犯之者。
四、結夥三人以上而犯之者。
五、乘火災、水災或其他災害之際而犯之者。
六、在車站或埠頭而犯之者。


司法院資訊處製作；財團法人民間司法改革基金會備份。
